【裁判字號】    98,交聲,2012
【裁判日期】    980724
【裁判案由】    聲明異議
【裁判全文】
臺灣高雄地方法院交通事件裁定        98年度交聲字第2012號
原處分機關  交通部公路總局高雄區監理所
代  表  人  劉育麟
異  議  人  甲○○
上列異議人因違反道路交通管理處罰條例案件，對於交通部公路
總局高雄區監理所民國98年6 月24日所為之處分（高監營裁字第
裁80-BB0000000號）聲明異議，本院裁定如下：
    主  文
異議駁回。
    理  由
一、異議意旨略以：異議人於民國97年7 月2 日凌晨1 時48分許
    ，騎乘車牌號碼852-CEK 號重型機車，行至高雄市○○路與
    忠孝路口時，適燈號轉為紅燈，未將機車停止於該處停止線
    前，因不遵守道路交通標線指示，為警逕行舉發，原處分機
    關乃依道路交通管理處罰條例第60條第2 項第3 款規定，裁
    處異議人罰鍰新臺幣（下同）1,800 元；惟其並未遷居他處
    ，係管理員未盡義務轉交舉發單，致其不知情被開紅單，而
    未在時限內繳交罰款，為此聲明異議，請求撤銷原處分，重
    新裁決等語。
二、按汽車駕駛人，駕駛汽車不遵守道路交通標誌、標線、號誌
    之指示，處新臺幣900 元以上1800元以下罰鍰，道路交通管
    理處罰條例第60條第2 項第3 款訂有明文。復按於應送達處
    所不獲會晤應受送達人時，得將文書付與有辨別事理能力之
    同居人、受僱人或應送達處所之接收郵件人員；對於當事人
    之送達，應為送達之處所不明者，行政機關得依申請准為公
    示送達，如無人為公示送達之申請者，行政機關為避免行政
    程序遲延，認有必要時，得依職權命為公示送達，亦分別為
    行政程序法第73條第1 項、第78條第1 項第1 款、第2 項所
    明定。
三、經查:
（一）異議人於前揭時、地，騎乘前揭機車，適燈號轉為紅燈，
      未將機車停止於該處停止線前，而不遵守道路交通標線指
      示之事實，此為異議人不爭執，並有違規舉發照片影本2
      張、高雄市政府警察局高市警交相字第BB0000000 號舉發
      違反道路交通管理事件通知單（下稱舉發通知單）、交通
      部公路總局高雄區監理所98年6 月24日高監營裁字第裁80
      -BB0000000號裁決書1 份在卷可稽，堪信屬實。
（二）本件異議人自承仍居住於舉發單位原寄送之地址，而異議
      人居住處之管理員亦已於97年7 月25日代為收受等情，有
      聲明異議狀、送達證書影本各1 份在卷可參，足見本件舉
      發通知單已送達異議人住處，使其居於可瞭解之地位，依
      前揭規定，即生合法送達之效力。至管理員何時將文書轉
      交異議人，或事後異議人未領取或他因而遭退回，仍不影
      響合法送達之效力（最高法院54年臺上字第952 號民事判
      例、90年度臺抗字第86號民事裁定參照）。縱異議人於該
      舉發通知單到達該處所時，有遷移之情，惟衡情交通違規
      事件業務量龐大，於行政效率上亦無法期待舉發機關遇有
      通知單遭以「遷移不明」退回時，逐一向經濟部查詢名稱
      是否變更、地址是否遷移。查前揭舉發通知單業已寄送至
      異議人陳報之地址即高雄縣岡山鎮○○路27號14樓，該舉
      發單寄發後因遷移不明遭退件，原舉發單位乃辦理公示送
      達等情，此有高雄市政府警察局交通警察大隊98年6 月19
      日高市警交三字第0980018919號函、高雄市政府警察局97
      年8 月6 日高市警交字第0970046548號函及公告、高雄市
      政府警察局違規罰單單退管理系統單退公示註記完成移送
      表影本各1 份在卷可稽。從而，異議人騎乘前揭機車既有
      前揭違規行為，且舉發單在無法送達而退件後，原舉發單
      位亦已依法辦理公示送達，即生送達之效力。異議人雖以
      管理員失職，其不知受罰為辯，但此顯不足以為卸責之依
      據。從而，異議人未曾於原處分機關裁決前自動繳納罰鍰
      或依規定到案聽候裁決，原處分機關乃逕行裁決，並依據
      道路交通管理處罰條例第60條第2 項第3 款規定，裁處異
      議人罰鍰1, 800元，於法並無不合。從而，本件異議為無
      理由，應予駁回。
據上論斷，應依道路交通案件處理辦法第19條，裁定如主文。
中    華    民    國    98    年    7     月    24    日
                  交通法庭法  官  謝枚霏
以上正本證明與原本無異。
如不服本裁定，應於收受送達後5 日內向本院提出抗告狀。
中    華    民    國    98    年    7     月    24    日
                          書記官  楊馥如


司法院資訊處製作；財團法人民間司法改革基金會備份。
